臺灣臺南地方法院民事判決
111年度訴字第9號
原      告  陳騰盆  
訴訟代理人  郁旭華律師
被      告  楊安羽即楊淑珠


訴訟代理人  許世烜律師
            楊家明律師
            葉賢賓律師
上列當事人間請求給付租金等事件，經本院於民國111年7月26日
言詞辯論終結，判決如下：
    主      文
被告應給付原告新臺幣參萬柒仟肆佰陸拾肆元，及自民國一一一
年二月二十六日起至清償日止，按週年利率百分之五計算之利息
。
被告租用原告所有坐落臺南市○○區○○○段000地號、應有部分2分
之1土地之租金，自民國111年1月1日起，調整為每年新臺幣貳萬
捌仟壹佰捌拾肆元。
被告應自民國111年1月1日起至前項租賃關係終止之日止，按年
給付原告新臺幣貳萬捌仟壹佰捌拾肆元。
原告其餘之訴駁回。　
訴訟費用由被告負擔十分之四，餘由原告負擔。
本判決第1項得假執行。但被告以新臺幣參萬柒仟肆佰陸拾肆元
為原告預供擔保，得免為假執行。
    事實及理由
一、原告起訴主張：
　㈠先位部分：　
　⒈原告所有坐落臺南市○○區○○○段000地號土地(下稱系爭土地）
    、權利範圍2分之1，於民國73年9月17日原登記為訴外人王
    壬謙與三位朱姓共有人共有，嗣王壬謙死亡，由訴外人王萬
    清玉於97年12月25日以分割繼承為原因取得系爭土地，99年
    8月5日王萬清玉將系爭土地以贈與為原因移轉登記予原告。
    而坐落系爭土地上同段2108、2109建號建物，即門牌號碼臺
    南市○○區○○路000巷00弄0號2樓、3樓房屋，權利範圍均為全
    部(下稱系爭4號2樓房屋、系爭4號3樓房屋，合稱系爭房屋
    ），為被告所有，系爭房屋於70年9月25日以所有權第一次
    登記為原因，登記在訴外人王俊傑名下，於84年4月6日以拍
    賣為原因登記在訴外人陳桂珠名下，陳桂珠於84年間將系爭
    房屋其中系爭4號2樓賣予被告；系爭4號3樓賣予被告之姐妹
    即訴外人楊淑芬，並於84年5月26日以買賣為原因依序登記
    為被告、楊淑芬所有，楊淑芬於95年間將系爭房屋其中系爭
    4號3樓賣予被告，並於95年10月16日以買賣為原因登記為被
    告所有，是系爭房屋均為被告所有。被告為取得合法占用系
    爭土地之權源，遂曾向系爭土地當時之所有人王壬謙承租系
    爭土地，約定每年之租金為新臺幣(下同）18,732元，於每
    年下半年給付，王壬謙死亡後，系爭土地由王萬清玉繼承取
    得，並繼承上開租賃關係，被告亦按年將租金18,732元給付
    予王萬清玉，於99年8月5日原告取得系爭土地之後，並承受
    上開租賃關係，被告仍按年將租金18,732元匯入原告設於台
    南小東郵局之帳戶。足見兩造間就系爭土地應有意定之租賃
    關係存在，其租期為不定期，租金為每年18,732元(下稱系
    爭租賃關係），然被告自109年起迄今即拒不付租，已積欠2
    期地租37,464元。
　⒉被告及其姐妹楊淑芬二人自84年間取得系爭房屋之時，迄今
    已長達26年，期間系爭土地之公告現值於84年間為每平方公
    尺20,000元，至今110年之公告現值已調漲為每平方公尺38,
    400元，漲幅為1.92倍【計算式：38400÷20000=1.92】，是
    原告依民法第227條之2第1項、民法第442條，訴請自111年1
    月1日起調整系爭土地之租金，應有所據。查系爭土地上有
    系爭房屋，東側臨安平路550巷，往南接約數十公尺可抵達
    安平路，安平路上商家林立，商業活動尚稱頻繁，系爭房屋
    乃位於鬧中取靜之住宅區，並考量系爭房屋、土地之坐落位
    置、繁榮程度、經濟用途、使用狀況等一切情狀，認應以系
    爭土地申報地價年息百分之10，作為計算租金之標準，較為
    妥當。又系爭土地109年申報地價為5,200元，據此計算，系
    爭租金應調整為每年72,540元【計算式：5,200元x279平方
    公尺xl/2xl0%=72,540元】，尚稱妥適。
　⒊先位聲明：⑴被告應給付原告37,464元，及自起訴狀繕本送達
    翌日起至清償日止，按週年利率5%計算之利息。⑵被告承租
    原告所有坐落臺南市○○○段000地號，權利範圍2分之1土地之
    租金，自111年1月1日起，調整為每年72,540元。⑶被告應自
    111年1月1日起至前項租賃關係終止之日止，按年給付原告7
    2,540元。⑷第1項請求，請依職權宣告假執行。
  ㈡備位部分：　　
　⒈倘若本院認兩造間無系爭租賃關係存在，則兩造間就系爭土
    地應有民法第838條之1規定之法定地上權存在：系爭房屋於
    70年9月25日，以所有權第一次登記為原因，當時雖登記在
    王俊傑名下，然系爭房屋係王壬謙與他人合建分得，僅借用
    王俊傑名義登記，王俊傑並不因此而當然取得系爭房屋之所
    有權，實際所有人應為王壬謙。系爭土地及其上之系爭房屋
    本均同屬於王壬謙一人所有，業如前述，84年間僅以系爭房
    屋為拍賣，由陳桂珠取得，致系爭土地與系爭房屋所有人各
    異，是依民法第838條之1第1項，應視為已有地上權之設定
    ，且被告有給付地租之義務，惟被告自109年間起即拒付地
    租，應給付積欠之109年、110年二年之地租37,464元（即以
    每年18,732元計算）。
　⒉請求核定及給付地租部分：兩造就地租無法達成協議，是原
    告請求依上開規定調整租金之相同標準（即以系爭土地109
    年申報地價年息百分之10計算），核定系爭地租為每年72,5
    40元，並請求被告應自111年1月1日起至系爭地上權關係終
    止之日止，按年給付原告72,540元。
　⒊備位聲明：⑴被告應給付原告37,464元，及自起訴狀繕本送達
    翌日起至清償日止，按週年利率5%計算之利息。⑵核定被告
    所有系爭房屋占用原告所有系爭土地，自111年1月1日起，
    被告每年應給付原告之地租為72,540元。⒊被告應自111年1
    月1日起至前項地上權關係終止之日止，按年給付原告72,54
    0元。⑴第1項請求，請依職權宣告假執行。　
二、被告答辯略以：
　㈠否認兩造間有意定租賃關係存在：被告與王壬謙素未謀面，
    且未曾與王壬謙訂立任何契約。被告之所以每年轉帳18,732
    元予王壬謙，係因房屋前手陳桂珠表示伊每年有支付王壬謙
    18,732元，並給予被告王壬謙之帳戶，被告才會每年轉帳，
    純屬為誤付款之情事。
　㈡原告先前於本院110年度南小字第267號民事給付租金事件(
　　下稱另案)中，未主張有意定租賃，顯然兩造間並無一致之
    意思表示存在。原告依據民法第442條規定請求調整租金，
    即為無理由。土地法97條規定城市地方房屋租金以不超過土
    地及建物申報總價年息百分之10為上限，此為租金上限之規
    定。原告逕援引為調高租金之依據，應有誤會。
　㈢系爭土地原為王壬謙所有，而地上建物起造人為王俊傑。則
    房屋第一次所有權登記即與土地分屬不同人所有，因此，系
    爭土地要件無適用民法第838條之1之規定之餘地。據另案本
    院判決認定事實為：房屋土地分屬不同人所有，與民法第42
    5條之1之規定不符。
　㈣系爭房屋之起造人為王俊傑，其申請建造執照必須先取得土
    地所有權人王壬謙及其他共有人朱姓共有人等出具土地使用
    權同意書，即建造之始即有無償提供土地供地上建物所有權
    人使用之同意存在，原地主王壬謙既已出具土地使用同意書
    同意土地無償供王俊傑興建房屋，嗣王壬謙死亡後由其配偶
    王萬清玉繼承該土地使用權同意書土地無償供地上物使用之
    義務。縱事後王萬清玉縱將土地贈與予原告，原告亦不能主
    張不受土地使用權同意書之拘束。
　㈤聲明：⒈原告之訴駁回。⒉如獲不利判決，願供擔保請准宣告
    免為假執行。
三、不爭執事項：
  ㈠系爭土地權利範圍562分之281即2分之1為原告所有，其所有
    權異動如下：
　　⒈73年9月17日登記為訴外人王壬謙（即原告之公公)與三位
      朱姓共有人共有，其中訴外人王壬謙權利範圍562分之281
      即2分之1。
　　⒉嗣訴外人王壬謙死亡，其配偶即訴外人王萬清玉於97年12
      月25日，以分割繼承為原因，取得系爭土地權利範圍562
      分之281即2分之1。
　　⒊99年8月5日，訴外人王萬清玉將系爭土地權利範圍562分之
      281即2分之1，以贈與為原因，移轉登記予原告。
　㈡系爭房屋為被告所有，其所有權異動如下：
　　⒈系爭房屋於70年9月25日，以所有權第一次登記為原因，登
      記在訴外人王俊傑（即王壬謙之外甥）名下。
　　⒉系爭房屋於84年4月6日，以拍賣為原因，登記在訴外人陳
      桂珠名下。
　　⒊訴外人陳桂珠於84年間將系爭房屋其中4號2樓賣予被告;4
      號3樓賣予被告之姐即訴外人楊淑芬，並於84年5月26日，
      以買賣為原因，依序登記為被告、訴外人楊淑芬所有。
　　⒋訴外人楊淑芬於95年間將系爭房屋其中4號3樓賣予被告，
      並於95年10月16日，以買賣為原因，登記為被告所有。
　㈢台南高分院88年度上更三字第23號民事判決與最高法院88年
    度台上字第2115號判決，均認為系爭房屋於70年間係訴外人
    王壬謙與他人合建所分得，僅借用其外甥即訴外人王俊傑名
    義登記，訴外人王俊傑並不因此而當然取得系爭房屋之所有
    權。
　㈣被告曾分別於92年7月3日、93年7月27日、94年7月15日、95
    年9月7日、96年8月3日，將18,732元存入系爭土地當時之所
    有人王壬謙設於台南安平郵局之帳戶。
　㈤被告曾於98年8月20日將18,732元存入系爭土地當時之所有人
    王萬清玉設於台南安平郵局之帳戶。
　㈥被告曾分別於100年10月10日、101年12月10日、102年9月30
    日、103年10月22日、104年11月17日、105年10月18日、107
    年7月20日、107年12月21日、108年7月22日將18,732元存入
    系爭土地當時之所有人即原告設於台南小東郵局之帳戶。
　㈦系爭土地於84年7月間之公告土地現值為每平方公尺20,000元
    ；於起訴時之110年間之公告土地現值為每平方公尺38,400
    元。
　㈧系爭土地上有系爭房屋，東側臨安平路550巷，往南接約數十
    公尺可抵達安平路，安平路上商家林立。
　㈨被告於109年11月13日寄發台南原佃郵局第134號存證信函，
    記載「本人所有房屋對台端之安平區上鲲鯓段508地號建地
    擁有地上權已予在前函指明。」等文字。
　㈩被告於兩造間本院110年度南小字第267號請求給付租金事件
    （下稱另案）審理時之110年3月5日曾提出民事答辯狀，記
    載「涉訴四間房屋經法院之拍買由案外人陳桂珠拍定，基地
    與房屋分人攤有，房屋所有人，依法取得地上權，並非無權
    占有…」等文字。　　
四、爭執事項：
　先位聲明部分：
　㈠兩造間就系爭房屋有無意定之租賃關係存在？若有，其租金
    、租期為何？
　㈡原告請求被告給付積欠之租金37,464元及法定遲延利息，有
    無理由？
　㈢原告本於民法第227條之2第1項及第442條規定，請求法院自1
    11年1月1日起調增租金，有無理由？若有理由，則調增之租
    金以若干元為適當？
　㈣原告請求被告自111年1月1日起至租賃關係終止之日止，按年
    給付原告72,540元，有無理由？　　
　備位聲明部分：
　㈠兩造間就系爭土地有無民法第838條之1規定之法定地上權存
    在？
　㈡原告請求被告給付積欠之地租37,464元及法定遲延利息，有
    無理由？
　㈢原告本於民法第838條之1第1項規定，請求法院自111年1月1
    日起核定地租，有無理由？若有理由，則核定之地租以若干
    元為適當？
　㈣原告請求被告自111年1月1日起至法定地上權關係終止之日止
    ，按年給付原告72,540元，有無理由？　　
五、本院得心證之理由： 
　㈠兩造間合意成立租賃關係：
　　⒈按當事人互相表示意思一致者，無論其為明示或默示，契
      約即為成立，民法第153條第1項定有明文。據此得知契約
      之成立，係以當事人意思合致為要件，非必當事人到場當
      面協商，契約始能成立。又法院得依已明瞭之事實，推定
      應證事實之真偽，民事訴訟法第282條定有明文。故倘依
      契約履行之事實，足以推定其契約關係之存在時，自不容
      契約當事人無端否認（最高法院95年度台上字第889號民
      事裁判意旨參照）。次按所謂默示之意思表示，除依表意
      人之舉動或其他情事，足以間接推知其有承諾之效果意思
      者外，倘單純之沉默，依交易上之慣例或特定人間之特別
      情事，在一般社會之通念，可認為有一定之意思表示者，
      亦非不得謂為默示之意思表示（最高法院21年上字第1598
      號及29年上字第762號、98年度台上字第633號民事裁判意
      旨參照）。
　　⒉原告主張：原告所有系爭土地、權利範圍2分之1，於73年9
      月17日原登記為訴外人王壬謙與三位朱姓共有人共有，嗣
      王壬謙死亡，由訴外人王萬清玉於97年12月25日以分割繼
      承為原因取得系爭土地，99年8月5日王萬清玉將系爭土地
      以贈與為原因移轉登記予原告。而被告取得系爭房屋之所
      有權後，先向系爭土地當時之所有人王壬謙承租系爭土地
      ，約定每年之租金為18,732元，於每年下半年給付，王壬
      謙死亡後，系爭土地由王萬清玉繼承取得，並繼承上開租
      賃關係，被告亦按年將租金18,732元給付予王萬清玉，於
      99年8月5日原告取得系爭土地之後，並承受上開租賃關係
      ，被告仍按年將租金18,732元匯入原告設於台南小東郵局
      之帳戶等語，業據提出系爭土地手抄寫土地登記謄本、土
      地地籍異動索引、土地登記第一類謄本、系爭房屋手抄寫
      登記謄本、建物地籍異動索引、建物登記第二類謄本、王
      壬謙、王萬清玉及原告郵局存摺影本等件為證（本院卷第
      23-89頁），雖被告否認有與王壬謙、王萬清玉及原告間
      達成租賃之合意，然查：
　　　⑴系爭2樓、3樓房屋係被告及被告之姐楊淑芬於84年間向
        訴外人陳桂珠買受，而觀原告於另案提出陳桂珠於91年
        7月10日寄予王壬謙之台南郵局第1736號存證信函記載
        「主旨：繳納91年度地租18,732元」，說明欄內並詳述
        陳桂珠系爭房屋使用系爭土地之地租計算方式，原告主
        張陳桂珠與王壬謙間就系爭房屋使用系爭土地成立租賃
        關係等語，已堪憑採。
　　　⑵又被告於受讓系爭房屋所有權後，曾分別於92年7月3日
        、93年7月27日、94年7月15日、95年9月7日、96年8月3
        日，將18,732元存入系爭土地當時之所有人王壬謙設於
        台南安平郵局之帳戶；於98年8月20日將18,732元存入
        系爭土地當時之所有人王萬清玉設於台南安平郵局之帳
        戶；再分別於100年10月10日、101年12月10日、102年9
        月30日、103年10月22日、104年11月17日、105年10月1
        8日、107年7月20日、107年12月21日、108年7月22日將
        18,732元存入系爭土地當時之所有人即原告設於台南小
        東郵局之帳戶，被告亦不諱言是因在與前手買賣完成之
        後，接獲地主電話說住在這裡就要付地租等語（本院卷
        第235頁），顯示被告認同系爭土地所有權人關於兩造
        間有成立租賃契約之主張，並依地主之要求每年地租18
        ,732元匯至地主之帳戶內，綜此，亦足以間接推知其有
        承諾承租之效果意思，原告主張兩造間成立不定期之租
        賃關係等語，即足採信。
　㈡被告應給付積欠之租金：
　　⒈稱租賃者，謂當事人約定，一方以物租與他方使用收益，
      他方支付租金之契約。承租人應依約定日期，支付租金；
      無約定者，依習慣；無約定亦無習慣者，應於租賃期滿時
      支付之。民法第421條第1項、439條前段分別定有明文。
　　⒉兩造間成立不定期之租賃關係，且租金於每年下半年給付
      ，已如前述，原告主張被告自109年起迄今拒不付租等語
      ，並提出台南原佃郵局存證號碼134號存證信函（本院卷
      第187-188頁）附卷可參，且為被告所不爭執，則依前揭
      規定，原告請求被告給付積欠之109年、110年2期租金37,
      464元【計算式：18,732+18,732=38,464】，於法有據。
　㈢兩造租金應予調整並按年給付：
　　⒈按租賃物為不動產者，因其價值之昇降，當事人得聲請法
      院增減其租金。但其租賃定有期限者，不在此限。契約成
      立後，情事變更，非當時所得預料，而依其原有效果顯失
      公平者，當事人得聲請法院增、減其給付或變更其他原有
      之效果，民法第442條、第227條之2第1項分別定有明文。
      又民法第442條規定乃同法第227條之2所揭櫫之情事變更
      原則態樣之一，非謂除上開情形外，於有其他之情事變更
      ，非契約成立當時所得預料，而依其原有效果顯失公平者
      ，當事人亦不得聲請法院增減其租金。倘契約成立後，承
      租人利用基地之經濟價值及所受利益等項，已有變更，非
      當時所得預料，而租金依原約定顯失公平者，出租人自得
      依民法第227條之2第1項規定，訴請法院調整其租金。未
      定期限之基地租賃，契約當事人約定租金按基地申報地價
      之固定比率計算者，雖所約定之租金係隨基地申報地價之
      昇降而調整，惟契約成立後，如基地周邊環境、工商繁榮
      之程度、承租人利用基地之經濟價值及所受利益等項，已
      有變更，非當時所得預料，而租金依原約定基地申報地價
      之固定比率計算顯失公平者，出租人自得依民法第227條
      之2第1項規定，訴請法院調整其租金（最高法院93年度台
      上字第2446號判例參照）。查系爭租賃契約之租金於91年
      間陳桂珠繳付予王壬謙時為每年18,732元，未調整租金，
      已達20年，再審酌系爭土地於84年間被告及楊淑芬向陳桂
      珠取得系爭房屋所有權時，土地之公告現值為每平方公尺
      20,000元，迄今110年之公告現值已調漲為每平方公尺38,
      400元，有原告所提系爭土地之公告土地現值及公告地價
      查詢附卷供參(本院卷第91-93頁)。而按直轄市或縣（市
      ）政府對於轄區內之土地，應經常調查其地價動態，繪製
      地價區段圖並估計區段地價後，提經地價評議委員會評定
      ，據以編製土地現值表於每年1月1日公告，作為土地移轉
      及設定典權時，申報土地移轉現值之參考；並作為主管機
      關審核土地移轉現值及補償徵收土地地價之依據。平均地
      權條例第46條定有明文；是土地現值係各直轄市或縣、市
      政府調查地價動態繪製地價區段圖後，經地價評議委員會
      評定所得，自亦可為地價變動之參考，以此，本件系爭房
      地自99年後，迄今價格有所漲升，則原告以系爭土地之價
      值漲升，請求調整租金，自屬有據。
　　⒉次按城市地方房屋之租金，以不超過土地及其建築物申報
      總價年息百分之10為限。此項規定，於租用基地建築房屋
      均準用之，土地法第97條第1項、第105條分別定有明文。
      復按舉辦規定地價或重新規定地價時，土地所有權人未於
      公告期間申報地價者，以公告地價百分之80為其申報地價
      。土地所有權人於公告期間申報地價者，其申報之地價超
      過公告地價百分之120時，以公告地價百分之120為其申報
      地價；申報之地價未滿公告地價百分之80時，得照價收買
      或以公告地價百分之80為其申報地價，平均地權條例第16
      條亦有明定。又基地租金之數額，除以基地申報地價為基
      礎外，尚須斟酌基地之位置，工商繁榮之程度，承租人利
      用基地之經濟價值及所受利益等項，並與鄰地租金相比較
      ，以為決定，並非以土地申報地價之多寡為酌定之唯一標
      準（最高法院68年台上字第3071號判例參照）。本院審酌
      系爭土地坐落臺南市安平區安平路巷內，往南數十公尺可
      抵達安平路，而安平路上商家林立，系爭房屋坐落位置屬
      鬧中取靜之住宅區，周圍生活交通堪稱便利等情，有原告
      提出之現場照片、goole地圖附卷可參（本院卷第95、96
      頁）。併參以原告另案提出陳桂珠於91年7月10日寄發之
      台南郵局1736號存證信函說明欄記載：「坐落上鯤鯓段50
      8號土地，台端持分135.5平方公尺，89年7月起申報地價
      為每平方公尺4,320元，以百分之八租率計算如下：135.5
      平方公尺 x 4320元 x 百分之八，即為46,829元，該棟房
      屋共五層，本人共二層即18,732元。」等語，可知原告前
      與承租人陳桂珠約定之租金以91年度申報地價8%為計算基
      礎，本院認被告承租系爭土地之租金應以系爭土地110年
      度申報地價之年息8％計算為適當。又110年度申報地價每
      平方公尺5,200元，有土地登記第一類謄本在卷可憑（本
      院卷第51頁）。是被告承租系爭土地之租金應調整為每年
      29,016元【計算式:5,200元×279平方公尺×1/2(原告應有
      部分)×8%×1/2（系爭土地上有4層建物，系爭房屋為其中2
      層）＝29016元】，原告請求調整每年租金為29,016元，即
      有理由，逾此部分之金額，則屬無據。
　　⒊被告雖抗辯：系爭土地之一樓前庭部分有搭建圍牆、雨棚
      蓋及鐵捲門，均由一樓區分所有權人單獨占有使用，屬一
      樓區分所有權人專用範圍，該部分不應計入被告使用範圍
      由被告分擔。惟觀被告所有系爭建物之建物登記第二類謄
      本（本院卷第77-79頁），可知被告除專有部分外，尚有
      與系爭建物上下樓層之其他建物所有人共有之共有部分即
      2106建號建物亦坐落於系爭土地上，該共有部分乃包含被
      告在內之共有人均可使用；再參酌被告前手陳桂珠於前開
      存證信函表示計算租金方式，亦係以王壬謙所有系爭土地
      面積之應有部分計算，而非以被告建物或使用面積為計算
      基礎，被告此部分抗辯，應屬無據。　　　
　　⒋本件租金既經調整如上，則原告請求被告依調整後之租金
      數額按年給付，亦有理由。
　㈣按給付有確定期限者，債務人自期限屆滿時起，負遲延責任
    。給付無確定期限者，債務人於債權人得請求給付時，經其
    催告而未為給付，自受催告時起，負遲延責任。其經債權人
    起訴而送達訴狀，或依督促程序送達支付命令，或為其他相
    類之行為者，與催告有同一之效力；民法第229條第1、2項
    分別定有明文。又遲延之債務，以支付金錢為標的者，債權
    人得請求依法定利率計算之遲延利息。但約定利率較高者，
    仍從其約定利率；而應付利息之債務，其利率未經約定，亦
    無法律可據者，週年利率為百分之五；亦為同法第233條第1
    項及第203條所明定。查本件起訴狀之繕本於111年2月25日
    送達被告，則原告本於租賃之法律關係，請求被告給付自11
    1年2月26日至清償日止，按週年利率5%計算之遲延利息，核
    與上開規定並無違背，自無不合。
六、從而，原告本於租賃關係，請求被告應給付原告積欠之租金
    37,464元，及自111年2月26日起至清償日止，按週年利率5%
    計算之利息。並請求調整被告租用原告所有系爭土地、應有
    部分2分之1土地之租金，自111年1月1日起，調整為每年29,
    016元。及自111年1月1日起至前項租賃關係終止之日止，按
    年給付原告29,016元，為有理由，應予准許。逾此範圍之請
    求，則屬無據，應予駁回。
七、本件原告就積欠租金勝訴部分所命給付之金額未逾50萬元，
    依民事訴訟法第389條第1項第5款之規定，應依職權宣告假
    執行；並依被告聲請定相當金額，准被告供擔保免為假執行
    。
八、原告先位聲明為有理由，應予准許。至訴之預備合併，必先
    位之訴無理由，法院始應就備位之訴為裁判，如先位之訴有
    理由，法院即無庸就備位之訴為裁判，本件原告先位聲明部
    分，既屬正當，其備位聲明部分，自無庸再予審究。
九、訴訟費用負擔之依據：民事訴訟法第79條前段。　　　
中　　華　　民　　國　　111 　年　　 9　　月　　13　　日
                  民事第五庭    法  官　李杭倫 
以上正本係照原本作成。
如對本判決上訴，須於判決送達後20日內向本院提出上訴狀。
如委任律師提起上訴者，應一併繳納上訴審裁判費。
中　　華　　民　　國　　111 　年　　 9　　月　　13　　日
                                書記官　黃怡惠